# 2004 年新公司法

提问人：yahmm 时间：2011-05-25 19:52:21
实施之前，A公司用资本公积弥补亏损， 2011 年公司准备改制，用不用将原弥补亏损的资本公积还原，虽然都属于所有者权益，但是该公司有自然人股东，对计算个人所得税有影响。原公司法没有明确资本公积不能弥补亏损，只有在新公司法中明确了资本公积不能弥补亏损。请问，我是否可以不进行调整
可以参照：　德赛电池(000049)今日公告称，拟以资本公积金 2844 万元弥补公司累计亏损，同时董事会同意控股子公司增持惠州市德赛海恩特精密有限公司，进而由惠州市德赛蓝讯精密部件有限公司吸收合并海恩特。 http://finance.sina.com.cn 2005年 11 月 29 日08:08 中国证券报
[ 本帖最后由 yahmm 于 2011-5-25 20:13 编辑 ]

回答人：chenyiwei
资本公积能否用于弥补亏损，是一个法律问题而不是会计问题。在新公司法实施之前，资本公积是可以用于弥补亏损的。当时证监会还在 2001 年发布过《公开发行证券的公司信息披露规范问答第 3 号——弥补累计亏损的来源、程序及信息披露》，对上市公司以资本公积补亏时应履行的程序及信息披露义务作出规定。 根据法律上的“不溯及既往”和“实体从旧，程序从新”原则，新公司法生效后，应当无需要求对当初以资本公积补亏的处理进行追溯调整。